ACORDAO-COMPLETO-2498018

ACÓRDÃO DE RELAÇÃO

ACÓRDÃO DE RELAÇÃO 1971/2021 ATA 33/2021 - PLENÁRIO

Acórdão 1971/2021-TCU-Plenário
Trata-se de pedido de reexame interposto por Neuza Barcelos da Costa contra o Acórdão 1614/2019-TCU-Plenário (peça 17) , por meio do qual esta Corte de Contas conheceu da representação, considerou-a procedente e fez determinação à Secretaria de Gestão e Desempenho de Pessoal do Ministério da Economia (SGP) , na qualidade de gestora do Sistema Integrado de Administração de Pessoal (Siape) .
Considerando que a determinação constante do item 9.2 do Acórdão recorrido teve como fundamento as disposições contidas no art. 71, inciso IX, da Constituição Federal, bem como o que prescreve o art. 45 da Lei 8.443/1992;
Considerando que o Tribunal de Contas da União exerceu a chamada jurisdição objetiva, ou seja, a relação processual estabeleceu-se apenas entre a Corte de Contas e o Ministério da Economia, tendo-se limitado o órgão de controle externo, no exercício de sua missão constitucional, a expedir ao órgão ministerial comando de natureza mandamental, sem efeito desconstitutivo;
Considerando que, se a natureza da decisão do Tribunal não é, em si mesma, desconstitutiva, não há que se reconhecer, à ora recorrente, sucumbência no presente processo; 
Considerando que, se não há sucumbência, não há interesse em intervir e, consequentemente, não há legitimidade recursal;
Os Ministros do Tribunal de Contas da União, quanto ao processo a seguir relacionado, ACORDAM, por unanimidade, com fundamento no art. 48 da Lei 8443/1992, c/c os arts. 143, inciso IV, alínea "b", e § 3º, e 282 do Regimento Interno do TCU, de acordo com os pareceres emitidos nos autos, em:
a)  não conhecer do pedido de reexame interposto por Neuza Barcelos da Costa, ante a ausência de legitimidade recursal; e
b)  dar ciência desta decisão à recorrente.
1. Processo TC-Processo 030.187/2018-4 (REPRESENTAÇÃO) 
	1.1. Apensos: Processo 040.624/2020-0 (MONITORAMENTO) .
	1.2. Recorrente: Neuza Barcelos da Costa (XXX.184.937-XX) .
	1.3. Interessado: Milton Evangelista Dourado (XXX.962.711-XX) .
	1.4. Órgãos: Advocacia-geral da União; Ministério do Planejamento, Desenvolvimento e Gestão (extinto) .
	1.5. Relator: Ministro Vital do Rêgo.
	1.6. Representante do Ministério Público: não atuou.
	1.7. Relatora da deliberação recorrida: Ministra Ana Arraes.
	1.8. Unidade Técnica: Secretaria de Recursos (Serur) .
	1.9. Representação legal: Ruy de Araujo Junior (OAB/RJ 123.366) e outros. 
	1.10. Determinações/Recomendações/Orientações: não há.

Advocacia-geral da União; Ministério do Planejamento, Desenvolvimento e Gestão (extinto).

Neuza Barcelos da Costa (XXX.184.937-XX).

ACORDAO-COMPLETO-2547659

Acórdão de Relação 2428/2022 - Plenário

Acórdão de Relação

MARIA DALVA CHAVES

LUIZ DE SOUSA SANTOS JUNIOR

Débora de Oliveira

MARCELINO FERREIRA DE AZEVEDO FILHO

JAVANCY CELSO DE LIMA

PEDRO BATISTA DE ARAÚJO

MARIA DO SOCORRO CAMARA ARAUJO

SINDICATO DOS TRABALHADORES EM SAÚDE, TRABALHO E PREVIDÊNCIAL SOCIAL NO DISTRITO FEDERAL (¿SINDPREV/DF¿)

IVALDO BEZERRA DIAS

ELIANE BARBOSA DE OLIVEIRA

ODENILDES TAVARES FRUTUOSO

FERNANDO ANTONIO CORDEIRO PEIXOTO

MARIA DAS NEVES BRAZ CAVALCANTI DE MACEDO

MARILENE ALVES DE LIMA

MARIA VALDICE LIMA DE SOUZA

MARIA CONCEICAO DA SILVA NOE

VITAL DO RÊGO

Ministra Ana Arraes.

Ruy de Araujo Junior (OAB/RJ 123.366) e outros.

Não atuou.

REPRESENTAÇÃO (REPR)

Secretaria de Recursos (Serur).